臺灣彰化地方法院刑事判決
111年度訴字第268號
公  訴  人  臺灣彰化地方檢察署檢察官  
被      告  黃志文




上列被告因傷害案件，經檢察官提起公訴（110年度偵字第6550
號），本院判決如下：
    主  文
本件公訴不受理。
    理  由
一、公訴意旨略以：緣黃榆靖（涉犯妨害秩序罪嫌部分，另為不
    起訴處分）因認為黃仲德日前偷看其女友李洋萍沐浴，遂與
    施華閔、黃瑞龍（其等涉犯傷害等罪嫌部分，另為不起訴處
    分）等一同於民國110年5月14日23時10分許，至黃仲德及其
    父黃志文所居住位在彰化縣○○鄉○○路0段000巷0號住處，欲
    找黃仲德理論。被告黃志文不滿施華閔、黃瑞龍、黃榆靖前
    來，遂雙手各持1把鐮刀，走到彰化縣○○鄉○○路0段000巷0號
    前朝施華閔等人揮舞，而被告黃志文為具有正常智識之成年
    人，應可預見持鐮刀與他人發生爭執時，將割傷他人之可能
    ，猶基於若因此造成他人受傷亦不違背其本意之不確定故意
    ，仍雙手各持1把鐮刀朝告訴人施華閔等人揮舞，並因此割
    到距離最近之施華閔之大腿，施華閔為制止黃志文，遂上前
    將黃志文壓制在地上，黃瑞龍亦上前一同壓制黃志文並搶下
    黃志文雙手之鐮刀，黃志文於遭壓制之過程中，雙手持之鐮
    刀又因此割傷告訴人施華閔、黃瑞龍，告訴人施華閔因此受
    有左側大腿開放性傷口、左側上臂開放性傷口等傷害；告訴
    人黃瑞龍因此受有左側手部撕裂傷約2公分之傷害。因認被
    告黃志文涉犯刑法第277條第1項之傷害罪嫌等語。
二、告訴乃論之罪，告訴人於第一審辯論終結前，得撤回其告訴
    ；告訴經撤回者，法院應諭知不受理之判決，並得不經言詞
    辯論為之，此觀刑事訴訟法第238條第1項、第303條第3款、
    第307條即明。
三、本件經檢察官提起公訴，認被告黃志文上開所為，係涉犯刑
    法第277條第1項之傷害罪嫌，依同法第287條前段之規定，
    須告訴乃論。茲因告訴人施閔華及黃瑞龍均具狀撤回本件告
    訴及本院調解筆錄在卷可稽，此有告訴人出具之刑事撤回告
    訴狀1紙在卷可憑，揆諸首揭規定，爰不經言詞辯論，逕為
    諭知公訴不受理之判決。
據上論斷，應依刑事訴訟法第303條第3款、第307條，判決如主
文。
中　　華　　民　　國　　111 　年　　4 　　月　　19　　日
　　　　　　　　　刑事第七庭  審判長法  官  王義閔
                                    法  官  巫美蕙
                                    法  官  鮑慧忠
以上正本證明與原本無異。
如不服本判決應於收受判決後20日內向本院提出上訴書狀，並應
敘述具體理由。其未敘述上訴理由者，應於上訴期間屆滿後20日
內向本院補提理由書( 均須按他造當事人之人數附繕本) 「切勿
逕送上級法院」。
告訴人或被害人對於判決如有不服具備理由請求檢察官上訴者，
其上訴期間之計算係以檢察官收受判決正本之日期為準。
中　　華　　民　　國　　111 　年　　4 　　月　　19　　日
                                    書記官  羅婉嘉